臺灣高等法院刑事裁定　　　　　　　　　　　　　　九十一年度交抗字第一二一號
　　抗　告　人
　　即受處分人　甲○○
右抗告人因違反道路交通管理處罰條例案件，不服臺灣士林地方法院中華民國九十年
十二月三十一日裁定（九十年度交聲字第四九二號），提起抗告，本院裁定如左：
    主  文
抗告駁回。
    理  由
一、原處分意旨略以：受處分人於民國九十年七月十三日上午九時二十五分駕駛ＢＰ
    ─八二六號自大貨車，在臺北市○○街與漢口街口，經警舉發有「酒測值為○點
    二九毫克，超過法定標準○點二五毫克」之違規，經送原處分機關依道路交通管
    理處罰條例第三十五條第一項第一款規定，裁處罰鍰新台幣（下同）一萬九千五
    百元。嗣又經原處分機關以裁決主文有誤載及漏載為由，另以函將裁決之主文更
    正為「處罰鍰二萬二千五百元，並吊扣駕駛執照一年」。
二、原裁定以，按汽車駕駛人飲酒後其吐氣所含酒精成份超過每公升○點二五毫克以
    上者，不得駕車，道路交通安全規則第一百十四條第二款定有明文。又道路交通
    管理處罰條例第三十五條第一項第一款規定，汽車駕駛人，駕駛汽車經測試檢定
    酒精濃度超過規定標準者，處新台幣一萬五千元以上六萬元以下罰鍰，並當場禁
    止其駕駛及吊扣其駕駛執照一年。本件受處分人飲酒後，其吐氣所含酒精成份為
    ○點二九毫克，已超過每公升○點二五毫克，自不得駕車。受處分人異議意旨承
    認有酒後駕車情形，惟希望不要吊扣駕照處罰，於法無據。另按行政程序法第一
    百零一條第一項固規定：行政處分如有誤寫、誤算或其他類此之顯然錯誤者，處
    分機關得隨時或依申請更正之。然其中所謂可以隨時更正之「誤寫」，應是指不
    影響於全案所記載之理由與處分本旨之「顯然錯誤」者而言，自不包括「漏寫」
    或依裁決內容無從認定「誤寫」之情形，本院觀之原處分機關北市裁三字第裁二
    二─ＡＢＷ二○一一七九號裁決書依據之全部法條（舉發違反法條及簡要理由中
    之法條），尚不足以認定該裁決書之主文有何「誤寫」罰鍰金額之顯然錯誤，而
    應僅係「漏寫」關於吊扣駕駛執照部分，揆諸上開說明，原處分機關均不能據此
    援引行政程序法第一百零一條第一項之規定逕行更正之，從而原處分機關於處罰
    主文中疏未諭知吊扣受處分人吊扣駕駛執照一年，尚有未洽，應予撤銷。爰審酌
    受處分人之違規情節，另依道路交通管理處罰條例第三十五條第一項第一款規定
    ，諭知受處分人如主文第二項所示之處罰。
三、本院經核閱相關卷證，認原裁定並無不合。受處分人抗告意旨略以：原處分機關
    ，並無吊扣駕駛執照處分，原裁定就此未考慮是否原處分機關有意忽略，非是誤
    寫誤算所致，實有曲解法令之嫌，難以令人信服云云。經查，按道路交通管理處
    罰條例第三十五條第一項第一款所規定之當場禁止其駕駛及吊扣其駕駛執照一年
    ，屬於強制規定，並非任意規定，原處分機關如屬有意忽略，則有違法之嫌，是
    原處分機關之裁定，純屬漏寫情形，並非有意忽略。從而，受處分人之抗告，為
    無理由，應予駁回。
據上論斷，應依道路交通案件處理辦法第二十六條，刑事訴訟法第四百十二條，裁定
如主文。
中      華      民      國     九十一     年      二    月      二十一  日
                              臺灣高等法院刑事第五庭
                                  審判長法  官  曾  德  水
                                        法  官  蘇  素  娥
            法  官  楊  貴  雄
右正本證明與原本無異。
不得再抗告。
                                        書記官  林  淑  貞
中      華      民      國     九十一     年      二    月      二十一  日
